臺灣新竹地方法院交通事件裁定　　　　　　　　　　　九十三年度交聲字第九五號
　　移送機關　交通部公路總局新竹區監理所新竹市監理站
　　受處分人
　　即異議人　甲○○
右列受處分人因違反道路交通管理處罰條例案件，對交通部公路總局新竹區監理所民
國九十三年五月三日所為竹監新五字第裁五一─ＣＮ0000000號裁決書，聲明
異議，本院裁定如左：
      主  文
異議駁回。
      理  由
一、按汽車駕駛人駕駛汽車停車時，在禁止臨時停車處所不得停車，道路交通安全規
    則第一百十二條第一項第一款定有明文。而汽車駕駛人停車時，在禁止臨時停車
    處所停車者，處六百元以上一千二百元以下罰鍰，道路交通管理處罰條例第五十
    六條第一項第一款亦有處罰規定。
二、本件移送機關移送意旨略以：異議人甲○○所有車號一七二一─ＦＡ號自用小客
    車，於民國九十二年十二月十九日十八時五十二分許，在台北縣三重市○○街一
    七五巷，為臺北縣警察局交通警察隊三重分隊舉發「在禁止臨時停車處所停車」
    。因異議人未於臺北縣政府警察局舉發違反道路交通管理事件通知單所載應到案
    時間內到站接受裁罰，移送機關乃於九十三年五月三日依據道路交通管理處罰條
    例第五十六條第一項第一款逕行裁決處罰鍰新臺幣（下同）一千二百元。異議人
    不服，於九十三年五月三日向移送機關聲明異議。
三、聲明異議意旨略以：異議人為前開自用小客車之所有人，並曾於前揭時、地停放
    該車，然異議人停車地點，除存有白色標線外，竟同時存有斷續難辨並多所污損
    的紅色實線。本件爭執在於道路交通標線之模糊與重疊設置之不利益，應由何者
    負擔之問題。異議人當時係依白色實線之指示適法停車，然舉發單位以在灰暗天
    色中客觀上已然斷續無法一望即知而為辨識的紅色實線為處罰之理由，並不適當
    。且新竹市監理站依模糊之禁止臨時停車紅線而認異議人違規停車，係將白色停
    車格線與紅色禁止臨時停車線兩者間模糊與重疊並存之不利益，苛責於異議人，
    顯非適法。
四、經查，本院依職權向臺北縣政府警察局三重分局調取本件異議人所有之一七二一
    ─ＦＡ號自用小客車違規停放之採證相片，觀相片中之一七二一─ＦＡ號自用小
    客車，其停車位置確實為設有紅線實線路段，且並未見有何異議人上開所指之白
    色標線存在，異議人違規停車事實明顯，此有台北縣政府警察局三重分局九十三
    年十月十二日重警交申字第○九三○○四三五九九號函附之車輛違規現場採證相
    片二幀在卷足憑，故異議人所為之辯解，顯為卸責之詞，不足採信。
五、綜上所述，異議人確有於前揭時間、在劃設有紅色實線表示禁止臨時停車之路段
    違規停車之行為，應堪認定，從而，移送機關依前揭道路交通管理處罰條例第五
    十六條第一項第一款規定裁處罰鍰一千二百元，核無違誤，本件異議人之異議為
    無理由，自應將其異議駁回。
六、依道路交通案件處理辦法第十九條，裁定如主文。
中　　　華　　　民　　　國　　九十三　　年　　 十一 　　月　　 十九 　　日
                                  臺灣新竹地方法院交通法庭
                                      法  官   魏 瑞 紅
右正本證明與原本無異。
如不服本裁定，應於裁定送達後五日內向本院提出抗告狀。
                                      書記官   陳 凰 榆
中　　　華　　　民　　　國　　九十三　　年　　  十一　　月　　二十三　　日
